臺灣高等法院刑事判決
110年度上訴字第1860號
上  訴  人  
即  被  告  劉金偉



指定辯護人  本院公設辯護人王永炫
上列上訴人因毒品危害防制條例案件，不服臺灣新北地方法院10
9年度訴字第540號，中華民國110年1月21日第一審判決（起訴案
號：臺灣新北地方檢察署108年度偵字第14117號、108年度偵字
第14428號、108年度偵字第15461號、108年度偵字第17733號）
，提起上訴，本院判決如下：
    主  文
原判決關於劉金偉部分所處罪刑及定應執行刑均撤銷。
劉金偉公訴不受理。
    理  由
一、公訴意旨略以：劉金偉（綽號：TONY）、林家偉（綽號：阿
    義）、朱倢腴（綽號：柔姊、柔柔）及馬來西亞籍真實姓名
    年籍不詳綽號「二哥」等人均明知愷他命（Ketamine，俗稱
    K他命）、硝甲西泮（Nimetazepam，俗稱一粒眠）、芬納西
    泮（Phenazepam，行政院於102年10月21日公告修正管制藥
    品分級及品項，修正為第三級毒品）、1-(4-氟苯基)-1H-吲
    唑-3-羰基纈胺酸甲酯皆為毒品危害防制條例第2條第2項第3
    款所規定之第三級毒品，依法不得製造，渠等竟基於製造第
    三級毒品愷他命、硝甲西泮、芬納西泮、1-(4-氟苯基)-1H-
    吲唑-3-羰基纈胺酸甲酯之犯意連絡，分由「二哥」提供資
    金及聯絡馬來西亞籍真實姓名年籍不詳之成年人來臺擔任製
    毒師傅；由劉金偉、林家偉負責在桃園市、新北市等地區承
    租廠房、購買機器設備原料供作製造第三級毒品使用；朱倢
    腴則負責協助劉金偉連絡「二哥」，而為下列製造第三級毒
    品犯行：㈠於101年5月前不詳時間，由劉金偉持不知情之劉
    金豪轉交由不知情之陳祐豎所開立面額400萬元支票1紙，向
    不知情之李敏宏訂購製造第三級毒品硝甲西泮之機器一批，
    劉金偉另向不知情之池正龍（上4人另為不起訴處分）購入
    製造第三級毒品硝甲西泮之原料，於101年5月至7月間，在
    新北市○○區○○街000巷00弄00號，劉金偉藉由其前於馬來西
    亞監獄內習得之製造第三級毒品硝甲西泮方法，以每月2萬5
    000元代價聘請林家偉負責操作機器先製造半成品糖粉，再
    由劉金偉添加第三級毒品硝甲西泮之方式，共同在前開製毒
    處所製作第三級毒品硝甲西泮。上開機器設備及剩餘之原料
    原先置於陳祐豎所承租，位於新北市樹林區柑園某處之倉庫
    ，因陳祐豎因另案遭羈押，原受託管理之溫錦煌為免繳交倉
    庫租金，要求劉金豪將上開機器搬走代為保管，劉金豪始通
    知劉金偉僱工將上開機器運走，劉金偉輾轉將上開機器先後
    置放在新北市八里區某處、林口區某處，後再以林家偉名義
    向不知情蔡建明承租桃園市○○區○○路0段000號廠房，將前開
    機器設備及半成品糖粉藏放其中。㈡於106年5月至9月間，劉
    金偉委由朱倢腴負責聯繫「二哥」後，由「二哥」提供資金
    、負責寄送製造愷他命之原料及指派具有製造第三級毒品愷
    他命知識之馬來西亞籍真實姓名年籍不詳之成年人2名，與
    劉金偉、林家偉共同在桃園市○○區○○路000號，製造第三級
    毒品愷他命，為躲避警方查緝，復將製毒場所遷移至新北市
    ○○區○○路000巷000號，並將部分製毒器材借放於阿爾發應材
    科技股份有限公司位於桃園市○○區○○○路0段000號廠房內，
    劉金偉並將「二哥」之賸餘資金交由朱倢腴，朱倢腴再以其
    申請設立台北富邦商業銀行帳號000000000000號帳戶（下稱
    富邦帳戶）將款項匯至「二哥」指定帳戶。㈢劉金偉於106年
    間，使用其前妻吳素萍所有之新北市○○區○○路000號頂樓加
    蓋處所，以不詳方式取得機器設備及第三級毒品愷他命、芬
    納西泮、1-(4-氟苯基)-1H-吲唑-3-羰基纈胺酸甲酯，將前
    開毒品磨成粉末狀，依大致之特定比例混摻後分裝及封口，
    而以此混合不同種類第三級毒品之加工改製方式，製造含第
    三級毒品愷他命、芬納西泮、1-(4-氟苯基)-1H-吲唑-3-羰
    基纈胺酸甲酯之「咖啡包」，復將前開毒品等物藏放於登記
    在不知情之陳昱銘擔任負責人之鑼彼特企業有限公司（下稱
    鑼彼特公司）車牌號碼000-0000號自用小客車內。嗣警於10
    8年4月12日，經取得劉金偉、蔡建明之同意，在桃園市○○區
    ○○路0段000號廠房執行搜索，當場扣得如附表一所示之物，
    另於同年5月8日，經池正龍同意，在桃園市○○區○○○路0段00
    0號執行搜索，扣得如附表二所示之物，循線於同年5月22日
    ，經吳素萍、陳昱銘同意，在新北市○○區○○路000號地下1樓
    、8樓、頂樓加蓋執行搜索，扣得如附表三所示之物，始循
    線查知前情。因認被告劉金偉涉犯毒品危害防制條例第4條
    第3項、同條例第11條第2項之罪名。
二、按被告死亡者，應諭知公訴不受理之判決，並得不經言詞辯
    論為之，刑事訴訟法第303條第5款、第307條定有明文。查
    ：本件被告劉金偉等因毒品危害防制條例案件，經原審諭知
    有罪之判決，被告不服原判決，於民國110年2月19日在法定
    期間內提起第二審上訴，繫屬於本院。惟被告於110年7月22
    日死亡，有其個人除戶資料查詢結果、臺灣新北地方檢察署
    出具之相驗屍體證明書影本在卷可稽，原審未及審酌，自有
    未合，依上開說明，應由本院將原判決關於被告劉金偉部分
    所處罪刑及定應執行刑均予以撤銷改判，並不經言詞辯論，
    而諭知公訴不受理判決。
據上論結，應依刑事訴訟法第369第1項前段、第364條、第303條
第5款、第307條，判決如主文。
中　　華　　民　　國　　110 　年　　9 　　月　　1　　日
                  刑事第八庭  審判長法　官  陳世宗
                                    法　官  呂寧莉
                                    法　官  吳勇毅
以上正本證明與原本無異。
如不服本判決，應於收受送達後20日內向本院提出上訴書狀，其
未敘述上訴之理由者並得於提起上訴後20日內向本院補提理由書
（均須按他造當事人之人數附繕本）「切勿逕送上級法院」。
                                    書記官  蔡慧娟
中　　華　　民　　國　　110 　年　　9 　　月　　2 　　日